台灣高等法院刑事裁定　　　　　　　　　　　　　　　九十一年度聲再字第二Ｏ號
　　再審聲請人
　　即受判決人　甲○○
右列聲請人因竊盜案件，對於本院九十年度上易字第三六五九號，中華民國九十年十
二月十八日確定判決（台灣板橋地方法院九十年度易字第七三七號），聲請再審，本
院裁定如左：
    主  文
再審聲請駁回。
    理  由
一、按刑事訴訟法第四百二十一條規定，不得上訴於第三審法院之案件，除前條（指
    第四百二十條）規定外，其經第二審確定之有罪判決，如就足生影響於判決之重
    要證據漏未審酌者，得為受判決人之利益聲請再審。此所謂漏未審酌，係指該重
    要證據業已提出，未予審酌而言﹔又同法第四百二十條第一項第六款之所謂「發
    現確實之新證據」，係指該項證據於事實審法院判決前已經存在，當時未能援用
    審酌，至其後始行發現，且該證據之本體，足認受有罪判決之人，應受無罪、免
    訴、免刑或輕於原判決所認罪名之判決，且無須經過調查者而言。
二、本件聲請再審意旨略以：
    (一)發現確實之新證據為理由部分：
      (1)告訴人王昌平於九十年十二月四日庭訊後向聲請人告知，稱案發後，台北縣
        三峽警分局刑事組有派人至現場採集指紋，並有確實採到數枚指紋，何以卷
        內卻無該重要證據？當有查明之必要。聲請人辯論終結後知悉該新證據，亦
        曾具狀請求再開辯論，惟未所允，是以該新證據足以證明係何人侵入王昌平
        之住所。
      (2)原確定判決認定聲請人係本件竊盜案之共犯，其論罪之證據僅共同被告之證
        詞而已，聲請人自始即予否認，且查共同被告莊慶榮及彭聲台兩人對於如何
        侵入住宅之過程及將保險箱運至何處，說法相異，原審之心證所由，亦有可
        議。
    (二)足以影響判決之重要證據漏未審酌為理由部分：
      (1)原確定判決認定被告莊慶榮係毀壞附著於圍牆上屬圍牆一部份之鐵絲網，翻
        越圍牆進入，然依現場所示，其應自大門左邊剪斷鐵絲網侵入，即王昌平家
        大門左邊土堆上之竹林後面，並非從圍牆進入，顯與現況不符。況果真如確
        定判決所載係翻越圍牆進入，則必須先翻越軍事營區之鐵拉門，再翻越水泥
      牆，水泥牆上方還有一草叢，草叢後方才有鐵絲網，而該軍事營區設有監視
        器，可監視王昌平住家大門，當時何人入侵王昌平家，調閱該錄影帶即知。
        然原審既未調閱該錄影帶，復未現場履勘，自行編篡理由，難令人折服。
      (2)被告莊慶榮所竊得知物品除金飾外，其餘皆燒燬，然查案發當日（二十三日
        ）係星期六，二十五日星期一，莊慶輝、莊慶榮欲提領兌現支票，遭農會監
        視器拍到，證人莊慶輝何以會同莊慶榮提領支票，其證詞可否採信，然原審
        對此重要證據亦未調查。
      (3)莊慶榮稱竊得之物載到桃園，彭聲台卻稱載到莊慶榮家，甲○○說載到張素
        珍家，三人說法不同，原審何以判斷誰說的係真的？莊慶榮及彭聲台所述之
        詞可否採信，對此重要證據，原審亦未詳加調查。
三、經查：
    (一)原確定判決理由一、(六)已載明「被告請求傳訊證人彭聲台、莊慶榮、曾閱覽提
      款機錄影帶之台北縣警察局三峽分局偵查員劉坤宗，以及請求調閱並比對台北
      縣警察局三峽分局刑事組於案發後至王昌平住宅所採到之數枚指紋、調閱王昌
      平住宅隔壁軍方攝影機所錄當天之錄影帶等，因涉案者未必皆會留下指紋，則
      所採集到之指紋即使無被告之指紋，亦無法據此論斷被告未共同竊盜，又軍方
      攝影機主要係針對營區之特定角度，一般而言，有竊盜之犯意者，當會刻意迴
      避攝影機所攝影到之範圍，亦無法據以論斷被告有無共同竊盜，被告上開請求
      調查之證據，即無必要」，足見聲請人所指關於調查指紋，及提款機、軍方監
      視錄影帶等節，原確定判決對於聲請人所請雖為不採，但已說明不採理由，難
      謂發現新證據或遽指未為審酌。
    (二)再聲請意旨所指關於共同被告被告莊慶榮、彭聲台對於如何侵入住宅之過程陳
      述不一，及對於所竊得之保險箱載至何處，二人所言相異部分，經查：原確定
      判決理由一、(五)所載「同案被告莊慶榮、彭聲台對於如何侵入住宅之過程，於
      偵查中所述情節並無何不符之處，僅係訊問者問話之方式不同，致其等回答有
      繁簡之異，至於同案被告彭聲台嗣翻異前詞，於原審改稱：被告未進入，僅在
      外面等著搬東西云云，同案被告莊慶榮於原審亦改稱：稱彭聲台僅在外面把風
      云云，惟其二人於為警查獲之初及檢察官偵查之時，離案發時刻較近，記憶較
      為清晰，且較無機會受他人干預而佈詞預設情節，其彼時之供述自較真切可信
      ，是其二人於原審審理時更易前詞，顯係事後迴護之詞，亦不足憑。至於所竊
      物品載至何處乙節，並不影響被告共同竊盜之犯罪事實，且同案被告彭聲台於
      偵查、原審中均聲稱竊得之物係由被告及同案被告莊慶榮處理等語，而其在原
      審稱僅聽莊慶榮說要去桃園等語，與莊慶榮於偵查中稱將保險箱載往桃園燒開
      等語互核相符，至於同案被告莊慶榮於原審改口稱偷完後才打電話給被告幫忙
      處理等語，與前揭事證不符，尚難憑採。」，已敘明相關證言取捨原因，且亦
      調查證人郭張素珍及莊慶輝相關證言，認定被告所稱係避就之詞，委無足採，
      亦詳見於原確定判決理由一、(四)中，故亦非首揭再審原因。
    (三)又原確定判決理由一、(三)載明「被告雖辯稱：王昌平家中之『圍牆』係靠近軍
      方營區那一邊才有，而從告訴人王昌平之指訴，莊慶榮係從告訴人王昌平家大
      門左邊土堆上方侵入，並非從圍牆進入，且如係翻越圍牆進入，必須先翻越軍
      事營區之鐵拉門後，進入軍事營區右側邊，再翻越水泥牆（圍牆），水泥牆上
      方還有一草欉，草欉後後方才有鐵絲網，而軍方所設置之鐵絲網必須用工具將
      其剪開等語，並提出多幀照片為證，惟上開照片係事後被告徒憑己意任意取角
      所照，是否為莊慶榮拉開鐵絲網侵入之處，已非無疑，且告訴人王昌平已於原
      審明確結證稱：『我家門外圍牆鐵絲網被弄破一個洞』等語，核與同案被告莊
      慶榮、彭聲台所供確係將牆上之鐵絲網拉一個洞，翻牆而入等語相符，已如前
      述，是被告前揭所辯，即難採信。」，顯見相關事由，原確定判決亦有斟酌。
    (四)至於聲請意旨指摘原確定判決論罪之證據僅為共同被告之證詞部分，係關於原
      確定判決是否有應於審判期日調查之證據，未予調查，致適用法令違誤之問題
      及判決有無違背法令（司法院大法官會議釋字第一八一號解釋參照），非再
      審法院所得審酌，併予敘明。
四、綜上所述，聲請人聲請再審，為無理由，應予駁回。
據上論斷，應依刑事訴訟法第四百三十四條第一項，裁定如主文。
中      華      民      國    九十一    年      一      月    二十八    日
                              台灣高等法院刑事第二十四庭
                                  審判長法  官  陳  貽  男
                                        法  官  王  炳  梁
                                        法  官  李  世  貴
右正本證明與原本無異。
不得抗告。
                                         書記官  魏  汝  萍
中      華      民      國    九十一    年      一      月    二十八    日
